【裁判字號】    97,交簡上,35
【裁判日期】    970722
【裁判案由】    公共危險
【裁判全文】
臺灣彰化地方法院刑事判決            97年度交簡上字第35號
上  訴  人
即  被  告  乙○○
上列上訴人因公共危險案件，不服本院九十七年度彰交簡字第二
八０號中華民國九十七年五月十六日第一審簡易判決（原聲請簡
易判決處刑案號：九十七年度偵字第四０四一號），提起上訴，
本院管轄之第二審合議庭判決如下：
    主  文
上訴駁回。
    事實及理由
一、本案經本院審理結果，認第一審判決認事用法及量刑均無不
    當，應予維持，並引用第一審判決書記載之事實、證據及理
    由（如附件）。
二、本件上訴人即被告乙○○（以下簡稱被告）上訴意旨略以：
    被告並未飲用酒類而駕車，原判決就甲○○所有之自小客車
    撞擊痕跡是否為被告駕駛車輛所導致，未有何鑑定，遽指被
    告有酒後駕車輛行為，顯有違誤；被告係於晚上九時四十三
    分許方自家中駕車至附近便利商店購買物品，至便利商店時
    約九時四十八分，當時尚與便利商店店員林鴻賢交談至晚上
    十時六分許方返家，當時被告並未飲用任何酒類，亦未飲用
    過任何土龍酒，本件警方於同日二十二時許至被告家中後方
    進行酒測，該酒測並非於交通事故發生現場而測得，故該酒
    測值是否能據以推斷被告飲用酒類而駕車，實有疑議，依「
    罪疑唯輕」原則，應認本案不能證明被告犯罪，原審判決認
    定事實顯然有誤，請鈞院撤銷原判決，改為被告無罪之諭知
    云云。
三、訊據被告雖矢口否認有飲酒不能安全駕駛動力交通工具而駕
    駛之犯行，惟查，上揭事實業據證人即被害人甲○○於九十
    七年四月二十六日警詢時證稱：我是於九十七年四月二十六
    日二十一時三十分左右，在彰化縣秀水鄉○○村○○街五七
    一號前，就發現我的自小客車車號九０七二─ＰＵ遭到一輛
    自小貨車車號ＰＭ─０九六０號碰撞到，當時我的車子是停
    在彰化縣秀水鄉○○村○○街五七一號前，我車體後方車身
    全部凹陷毀損，後擋風玻璃破裂等語，核與被告於九十七年
    四月二十七日檢察官訊問時即供稱：（問：你是否因喝酒後
    不能安全駕駛卻仍開車為警查獲？）是。我當時開車擦撞到
    路旁的車輛，要回家請教我擔任保險的哥哥所以沒有留在現
    場。（問：你幾點開始喝酒？）九十七年四月二十六日晚上
    九時許喝約三十西西的土龍酒，因為不過癮要開車到外面買
    酒喝，還沒買到擦撞到路邊停放的車輛。（問：開車前是否
    就有點醉意？）稍微有點醉意。（問：發生車禍與你飲酒不
    能安全駕駛車有沒有關係？）有關係。（問：你對測試的結
    果吐氣酒精成份達每公升０．四七毫克有何意見【提示】？
    ）沒有等語相符，此外並有道路交通事故調查報告表（一）
   （二）、道路交通事故現場圖各一份及照片四幀在卷可稽，
    綜合前開證人即被害人甲○○所述、現場跡證及被告體內酒
    精濃度等事實可知，被告顯係於九十七年四月二十六日晚上
    九時許，在彰化縣秀水鄉曾厝村西平巷四十三號住處飲用土
    龍酒約三十西西，竟仍於同日晚上九時二十分許，駕駛車牌
    號碼ＰＭ─０九六０號自小貨車上路，於同日晚上九時三十
    分許行經彰化縣秀水鄉○○街五七一號前，因酒後注意力減
    退，以致嚴重撞及停放於上址路旁甲○○所有之車牌號碼九
    ０七二─ＰＵ號自小客車後，竟未下車查看即逃離現場，被
    告於本院審理時又改辯稱：我買酒回來時，撞到我妹妹車子
    ，我不是撞到別人的車子，我出去買酒回來的時候警察就對
    我酒測云云，顯與被告先前所為陳述炯異，且被告怎可能連
    係在家撞到其妹妹的自小客車或係在路上撞到他人之自小客
    車均不清楚，此顯與一般常情不符，應係被告事後飾卸之詞
    ，不足採信。
四、按道路交通安全規則第一百十四條第二款規定，汽車駕駛人
    飲酒後吐氣所含酒精成份（即濃度）超過每公升零點二五毫
    克以上者，不得駕車，即是基於酒精對人體中樞神經系統有
    麻醉作用，為維護安全駕駛，而為之禁止規定。又按刑法第
    一百八十五條之三規定所謂「不能安全駕駛」，乃抽象危險
    犯，並不以發生具體危險為必要，對於吐氣酒精濃度已達每
    公升０. 五五毫克以上，肇事率為一般正常人之十倍，認為
    已達不能安全駕車之標準，此業經法務部八十八年五月十八
    日法八八檢字第００一六六九號函可資參佐。至於是否達「
    不能安全駕駛之程度」之認定，應依具體個案之實際情形判
    斷之，依目前醫學一致見解，吐氣酒精濃度達每公升０．二
    五毫克以上時，將使駕駛人產生複雜之技巧障礙、駕駛能力
    變壞之行為表現，肇事比率比一般未飲酒時高出二倍；吐氣
    酒精濃度達每公升０．五毫克以上時，將使駕駛人產生說話
    含糊、腳步不穩之行為表現，肇事比率比一般未飲酒時高出
    七倍。而本件被告於肇事後經過一小時又二十六分鐘後始以
    呼氣測試酒精濃度，其呼氣中酒精濃度達每公升０點四七毫
    克，此有鹿港分局道路交通事故當事人酒精測定紀錄表一份
    在卷可稽，且被告又供稱其開車前即稍微有點醉意，發生車
    禍與我飲酒不能安全駕駛車有關係等語，再被告係於駕駛自
    小客車行經彰化縣秀水鄉○○街五七一號前，撞及停放於上
    址路旁被害人甲○○所有之自小客車，致該自小客車後方車
    身全部凹陷毀損，後擋風玻璃破裂，足認被告顯有酒後意識
    模糊，操控能力顯著降低致不能安全駕駛之情形，被告辯稱
    其並無酒醉不能安全駕車而駕車，當天有經過彰化縣秀水鄉
    ○○街五七一號前，但沒有看到那輛車，亦未撞到該車云云
    ，顯不足採信。是以被告服用酒類不能安全駕駛動力交通工
    具而駕駛之犯行事證已臻明確，洵堪認定。
五、本件原審認被告服用酒類不能安全駕駛動力交通工具而駕駛
    之事證已臻明確，並審酌被告無視於政府已經三令五申勸導
    不得酒後駕車，仍執意酒駕上路，漠視參與交通之社會大眾
    安全，被告酒醉之程度及犯後態度，且其曾於九十一年間因
    酒醉駕車之公共危險案件，經法院判處拘役四十日確定，並
    於九十一年十二月二十四日易科罰金執行完畢等一切情狀，
    據以論罪科刑，判處被告有期徒刑三月，並諭知易科罰金之
    折算標準，核無違誤或不當，上訴人上訴意旨指摘原判決不
    當，請求撤銷原判決，難認有理由，應予駁回其上訴。
據上論斷，應依刑事訴訟法第四百五十五條之一第一項、第三項
、第三百七十三條、第三百六十八條，判決如主文。
本案經檢察官張聖傳到庭執行職務。
中    華    民    國    97    年    7     月    22    日
                        臺灣彰化地方法院刑事第二庭
                            審判長法官    石馨文
                            法      官    黃齡玉
                            法      官    尚安雅
以上正本證明與原本無異。
本件不得上訴。
中    華    民    國    97    年    7     月    23    日
                            書  記  官    洪年慶


司法院資訊處製作；財團法人民間司法改革基金會備份。
